# 关于关联方资金占用情况表

提问人：lizzie_ren 时间：2012-04-16 19:57:44
如果期初某关联方公司应收款项有余额，本期该公司成为非关联方了，在资金占用情况表中应该如何体现？ 关联方关系栏应该如何填列呢？

回答人：chenyiwei
关联方交易和关联方往来的界定都是以关联方关系的存在为前提的。如果期末某一笔往来款仍然存在，但其对方与本企业已经没有关联方关系，也就不能界定为关联往来。但这时的减少并不是由于偿还，所以不能在表上列报为“本期偿还”，而是需要通过文字说明（在表格下加注）对该项余额在年初存在而年末不存在的原因进行解释。

提问人：hrtsex 时间：2017-03-10 15:01:44
请教陈版，如果某关联方在 16 年度其他应付款科目余额出现负数，即形成了资金占用，但已于 12 月底归还且 16 年 12 月 31 日余额为零，是否需要在 16 年度资金占用报告披露呢？如要披露，是否按照全部发生额披露呢？

回答人：chenyiwei
资金占用专项报告要求披露发生额，所以这类情况应在该表内按全部发生额分别披露增加数和减少数。

提问人：hrtsex 时间：2017-03-23 00:37:49
陈版，再咨询一下：
1 、比如年度期间存在差旅费借支（资金占用），在年底报销且形成了其他应付款期末余额（正数），是否需要在资金占用报告专项说明披露发生额呢？如果需要披露，期末余额如何披露？
2 、如期初余额为公司欠股东款项（其他应付款期末余额正数），期末形成股东占用资金（其他应付款期末余额负数），这种情况下，期初余额是否以负数披露？

回答人：chenyiwei
1 、考虑：是否超出必要的金额限度、时间长度等借支；借支后的款项实际用途与公司经营是否相关。如果最终报账时退回大额现金，则表明存在资金占用的可能性较大。 2 、资金占用专项报告不用披露公司占用股东资金的情况，因此期初期末余额不用披露负数。当由负转正时，从开始资金占用时点披露发生额；当由正转负时，披露到余额为零时点为止。

提问人：hrtsex 时间：2017-04-06 18:38:59
陈版，公司出租给关联方年底未收回的 12 月份房租是否应计入“非经营性占用”？

回答人：chenyiwei
要看合同约定的租金支付期限与一般的非关联方之间的市场租赁协议条款是否一致。如果条款公允的，则尚未到支付期限的租金不属于非经营性占用。